【裁判字號】    92,上易,1221
【裁判日期】    920522
【裁判案由】    毒品危害防制條例
【裁判全文】
臺灣高等法院刑事判決                          九十二年度上易字第一二二一號
    上  訴  人  臺灣板橋地方法院檢察署檢察官
    被      告  甲○○
右上訴人因被告違反毒品危害防制條例案件，不服臺灣板橋地方法院九十二年度易字
第一一七三號，中華民國九十二年四月七日第一審判決（起訴案號：臺灣板橋地方法
院檢察署九十二年度毒偵字第一四三號）提起上訴，本院判決如左：
    主  文
上訴駁回。
    理  由
一、公訴意旨略以：被告甲○○前因違反麻醉藥品管理條例案件，經法院判處有期徒
    刑六月確定，於民國八十五年十一月十九日執行完畢。又因涉嫌施用第一級毒品
    海洛因，經臺灣新竹地方法院檢察署檢察官聲請指定勒戒處所施以勒戒，經臺灣
    新竹地方法院以八十六年度聲字第一三三二號裁定，將甲○○送臺灣省立草屯療
    養院施以勒戒後，認無繼續施用毒品之傾向，乃於八十七年七月二十二日以草療
    勒字第三二五三號函覆，惟斯時毒品危害防制條例業已施行，乃由臺灣新竹地方
    法院檢察署檢察官於八十七年八月二十六日以八十七年度偵字第五一一三號為不
    起訴處分確定。嗣甲○○又基於概括犯意，自八十七年十月某日起至同年月十六
    日止，連續在新竹縣某處施用第二級毒品安非他命，並於八十七年十月十九日下
    午四時三十分許，在臺北縣三重市○○路○段五巷六號前欲與鄭祥雲（另案偵辦
    ）共同施用第一級毒品海洛因之際，為警當場查獲，並扣得鄭祥雲所有之第一級
    毒品海洛因０．二公克、施用毒品器具二個等物，經依臺灣板橋地方法院以八十
    七年度毒聲字第三八八八號裁定送觀察、勒戒後，認為有繼續施用毒品之傾向。
    因認被告涉犯毒品危害防制條例第十條第二項之施用第二級毒品罪嫌等語。
二、按案件由犯罪地或被告之住所、居所或所在地之法院管轄，刑事訴訟法第五條第
    一項定有明文。查本件被告犯罪地係在新竹縣，有檢察官聲請簡易判決處刑書所
    載犯罪事實為憑。再被告住所地係在新竹縣竹北市○○街六十七號，亦有被告戶
    所、居所或所在地及犯罪地，均非屬原審管轄區域。雖檢察官處刑書犯罪事實記
    載：被告於八十七年十月十九日下午四時三十分許，在臺北縣三重市○○路○段
    五巷六號前欲與鄭祥雲（另案偵辦）共同施用第一級毒品海洛因之際，為警當場
    查獲等語。然該處僅屬查獲地點，並無證據證明本件檢察官聲請處刑時，被告係
    品之犯行無涉。足見本件被告施用第二級毒品之犯行，原審並無管轄權。檢察官
    竟向原審提起公訴，原審不經言詞辯論，諭知管轄錯誤，並移送於有管轄權之台
    灣新竹地方法院審理，核無違誤。
三、公訴人上訴意旨以：本件被告基於概括犯意，自八十七年十月某日起至同年月十
    六日止，連續在新竹縣某處施用安非他命，並於同年月十九日下午四時三十分許
    ，在臺北縣三重市○○路○段五巷六號前欲與鄭祥雲共同施用第一級毒品海洛因
    之際，為警當場查獲之事實，業據被告坦承不諱，是施用毒品地即犯罪地在台灣
    板橋地方法院轄區，要難謂無管轄權，且被告復經臺灣板橋地方法院以八十七年
    度毒聲字第三八八八號裁定送觀察、勒戒後，認為有繼續施用毒品之傾向，足認
    被告之自白與事實相符，原審疏未慮及，尚有未洽。惟本件檢察官起訴被告施用
    第二級毒品犯行，被告之住所、居所或所在地及犯罪地，均非屬原審管轄區域，
    已如前述。而被告於八十七年十月十九日下午四時三十分許，在臺北縣三重市○
    ○路○段五巷六號前欲與鄭祥雲共同施用第一級毒品海洛因之際，為警當場查獲
    ，固據被告坦承在卷，然並無證據證明被告係居住該地，且該次被告係預備施用
    第一級毒品，縱已構成持有第一級毒品罪，亦與本件被告被訴施用第二級毒品之
    犯行無涉。足見公訴人上訴，為無理由，應予駁回，並不經言詞辯論為之。
據上論斷，應依刑事訴訟法第三百六十八條、第三百七十二條，判決如主文。
中      華      民      國    九十二    年      五      月    二十二    日
                                  臺灣高等法院刑事第十四庭
                                      審判長法  官  陳  祐  輔
                                            法  官  洪  昌  宏
                                            法  官  陳  國  文
右正本證明與原本無異。
不得上訴。
                                            書記官  蔡  棟  樑
中      華      民      國    九十二    年      五      月    二十二    日


司法院資訊處製作；財團法人民間司法改革基金會備份。
